ACORDAO-COMPLETO-2350014

ACÓRDÃO DE RELAÇÃO

ACÓRDÃO DE RELAÇÃO 2701/2019 ATA 11/2019 - SEGUNDA CÂMARA

Acórdão 2701/2019-TCU-Segunda Câmara
Considerando que o presente processo trata de ato de pensão civil instituída por Nelson Reus Superti, como servidor da Gerência Executiva do INSS em Porto Alegre - RS, em favor de Maria Rejane Rocha Superti (viúva) e dos seus dois filhos (Lucas Rocha Superti e Nelson Rocha Superti) ;
Considerando que, em 23/10/2018 (Peça 6) , ao considerar legal para fins de registro o ato de concessão de pensão civil, a 2ª Câmara do TCU proferiu o item 1.7.1 do Acórdão 10.238/2018 no seguinte sentido:
" (...) 1.7.1. à Gerência Executiva do Instituto Nacional do Seguro Social em Porto Alegre - RS que, em observância ao art. 2º da EC n.º 70, de 2012, e aos Acórdãos 2.553/2013 e 1.293/2018, do Plenário, promova a revisão da pensão civil instituída pelo Sr. Nelson Reus Superti, com a observância da correta aplicação da parcela redutora em sintonia com as orientações formuladas pelo Acórdão 1.293/2018 prolatado pelo Plenário do TCU, devendo encaminhar ao TCU, no prazo de 30 (trinta) dias, via e-Pessoal, o respectivo ato de alteração";
Considerando que o INSS foi devidamente notificado do aludido acórdão por meio do Ofício 4.958/2018-TCU/Sefip (Peça 7) , tendo ele sido recebido em 7 de novembro de 2018, conforme o aviso de recebimento - AR acostado à Peça 8;
Considerando que, em 18/1/2019, por meio do Ofício 184/2019, a Sefip reiterou os termos do Ofício 4.958/2018, informando que o prazo estava expirado, tendo, ainda, salientado que a ausência de atendimento, no prazo de 15 (quinze) dias, poderia ensejar a aplicação da multa prevista no art. 58, inciso IV, da Lei n° 8.443, de 1992;
Considerando que, como Chefe da Seção Operacional da Gestão de Pessoas - SOGP do INSS, a Sra. Anelise M. dos Santos apresentou, em 27 de fevereiro de 2019, o pedido de dilação de prazo para o atendimento das determinações proferidas pelo referido Acórdão 10238/2018-TCU-Segunda Câmara, fundamentando o seu pedido sob o pretexto de a solicitação decorrer de alta demanda de atividades desenvolvidas na área de gestão de pessoas e, especialmente, na área de aposentadorias voluntárias no âmbito da Gerencia Executiva em Porto Alegre, ante o significativo impacto pela diminuição de pessoal na referida repartição pública;
Considerando que a unidade técnica propôs o indeferimento do pedido de dilação de prazo, em face do tempo decorrido desde a ciência do Acórdão 10238/2018-TCU-Segunda Câmara, em 7/11/2018 (há mais de quatro meses - Peça 8) , além de se tratar de correção no pagamento do beneficiário de pensão;
Os Ministros do Tribunal de Contas da União, reunidos em Sessão de 2ª Câmara, ACORDAM, por unanimidade, com fundamento no art. 143, inciso V, alínea "e", e § 3º, do Regimento Interno do TCU, aprovado pela Resolução n.º 246, de 2011, em indeferir, por ausência de pressupostos legais e regimentais, a solicitação de prorrogação de prazo apresentada pela Sra. Anelise M. dos Santos, como Chefe da SOGP do INSS em Porto Alegre, para o atendimento ao Ofício 184/2019-TCU-Sefip, de 18/1/2019, sem prejuízo de, desde já, fixar o novo prazo máximo de 15 (quinze) dias, contados da notificação, para o efetivo cumprimento ao item 1.7.1 do Acórdão 10238/2018-TCU-Segunda Câmara, de acordo com os pareceres emitidos nos autos:
1. Processo TC-Processo 028.864/2018-2 (PENSÃO CIVIL) 
	1.1. Interessados: Lucas Rocha Superti (CPF XXX.252.110-XX) ; Maria Rejane Rocha Superti (CPF XXX.502.800-XX) e Nelson Rocha Superti (CPF XXX.087.320-XX) .
	1.2. Entidade: Gerência Executiva do Instituto Nacional do Seguro Social em Porto Alegre - RS.
	1.3. Relator: Ministro-Substituto André Luís de Carvalho.
	1.4. Representante do Ministério Público: Procurador Júlio Marcelo de Oliveira.
	1.5. Unidade Técnica: Secretaria de Fiscalização de Pessoal (Sefip) .
	1.6. Representação legal: não há.
	1.7. Determinar que a Sefip envie a cópia do presente Acórdão, acompanhado do parecer da unidade técnica, aos interessados, para ciência, e à Sra. Anelise M. dos S. Sanhudo, como Chefe da Seção Operacional da Gestão de Pessoas - SOGP do INSS, para ciência e o efetivo cumprimento do item 1.7.1 do Acórdão 10238/2018-TCU-Segunda Câmara, dentro do novo prazo máximo de 15 (quinze) dias contados da notificação.

Segunda Câmara

Lucas Rocha Superti (CPF XXX.252.110-XX); Maria Rejane Rocha Superti (CPF XXX.502.800-XX) e Nelson Rocha Superti (CPF XXX.087.320-XX).

ANDRÉ DE CARVALHO

não há.

Procurador Júlio Marcelo de Oliveira.

PENSÃO CIVIL (PCIV)

Secretaria de Fiscalização de Pessoal (Sefip).